【裁判字號】    98,聲再,302
【裁判日期】    980929
【裁判案由】    竊盜
【裁判全文】
臺灣高等法院刑事裁定                 98年度聲再字第302號
再審聲請人
即受判決人  甲○○
上列聲請人因竊盜案件，對於本院98年度上易字第1077號，中華
民國98年7月22日第二審確定判決（臺灣板橋地方法院97年度易
字第2220號，起訴案號：臺灣板橋地方法院檢察署97年度偵字第
9665號），聲請再審，本院裁定如下：
    主  文
再審之聲請駁回。
    理  由
一、聲請意旨略稱：原確定判決理由中之說明與臺灣板橋地方法
    院97年度執全字第69號假扣押查封筆錄之記載不符，原法院
    顯未調閱該假扣押案件之資料，有足生影響於判決之重要證
    據未予審酌；且無視證人丁○○證言與前揭假扣押案件卷證
    資料中之記載有所出入；再乙○○為代理聲請本件假扣押程
    序之人，為本案關鍵契約之人，原確定判決對此重要證據亦
    未予調查審酌，爰依法聲請再審等語（其餘詳如附件再審聲
    請狀及補充理由狀所載）。
二、按再審係事實認定錯誤之救濟方法，有罪之判決確定後，為
    受判決人之利益聲請再審，必其聲請之理由合於刑事訴訟法
    第四百二十條第一項所定情形之一，或有第同法四百二十一
    條所定有足以影響於判決之重要證據漏未審酌者，始准許之
    。而不得上訴於第三審法院之案件，其經第二審確定之有罪
    判決，如就足生影響於判決之重要證據漏未審酌者，得為受
    判決人之利益，聲請再審，固為刑事訴訟法第四百二十一條
    所規定，惟所謂重要證據漏未審酌，須該證據足以影響於原
    判決事實之認定，並以該證據已予提出，而被捨棄不予採用
    ，並未敘明其捨棄之理由者為限（最高法院九十年台抗字第
    十四號裁定意旨參照）。
三、經查：
  (一)本院98年度上易字第1077號原確定判決，認定本件再審聲請
    人甲○○所為係犯刑法第320第1項普通竊盜罪，其認定被告
    犯罪及所依之證據取捨之理由，均已於判決內詳述：1.共同
    被告戊○○前於96年12月31日向原審法院民事執行處遞狀聲
    請對債務人偉昶公司之財產為假扣押裁定，經法院民事執行
    處於97年1月2日以97年度裁全字第21號裁定准其供擔保後可
    為假扣押，共同被告戊○○遂於97年1月7日即委託代理人乙○○向原審法院民事執行處遞狀聲請對債務人偉昶公司位在
    臺北縣樹林市○○街十六之一號工廠內動產（機器設備）為
    假扣押，並於97年1月8日由法院民事執行處書記官、執達員
    會共同被告戊○○到場指封切結上開廠房內機器設備即沖床
    、送料機械、銑床、研磨機等物，其後並由在場且受共同被
    告戊○○委託甲○○（即本案再審聲請人）負責將該等查封
    之機器設備等動產移置至臺北縣新莊市○○路○段210號保管
    ，程序執行完畢。惟共同被告戊○○逕自於97年1月17 日持
    相關氧氣筒、乙炔筒及焊接切割等工具至上開廠房內拆除鐵
    管等具有價值物品，因而導致火災而涉嫌失火燒燬現有人所
    在建築物罪，經原審法院以97年度易字第1730號判處有期徒
    刑三月，並經本院以97年度上易字第2120號判決上訴駁回而
    確定，此經原審法院調取該院民事執行處97年度裁全字第21
    號、97年度執全字第69號假扣押案卷及該等卷內所附聲請狀
    、裁定書、假扣押查封筆錄、臺灣高等法院97年度上易字第
    2120號案卷暨所附板橋地院97年度易字第1730號案卷及判決
    書等件核閱屬實，上開假扣押執行、失火情事，均堪認定。
    2.且員警丁○○於偵查中結證：在另案執行假扣押的程序，
    戊○○跟甲○○都有到場，我們派出所有派四個員警，有配
    合法院執行強制執行，當時法院有清點廠房的機具設備，交
    由戊○○他們搬走，他們有僱車子等語（偵查卷153頁）；
    證人乙○○於原審中亦結證稱：查封時現場有看到甲○○，
    應該是幫忙戊○○人力派遣、搬運、拆遷的工作等語，足認
    戊○○、甲○○及乙○○於97年1月8日該次板橋地院民事執
    行處會同共同被告戊○○進行假扣押程序執行時均在場，且
    將該等查封機器設備移置保管等情，亦堪認定。3.又關於動
    產假扣押執行，不論在查封、拍賣或變賣等各階段程序，均
    需有法院民事執行處相關公務員依法來進行、監督及介入，
    以防當事人私自假借公權力之程序遂行私利情事。準此以觀
    ，共同被告戊○○於97年1月間至上開廠房所執行假扣押標
    的既為機器設備等動產，且於97年1月8日由法院民事執行處
    書記官、執達員會同共同被告戊○○到場指封切結上開廠房
    內之機器設備即沖床、送料機械、銑床、研磨機等動產，其
    後，並由在場且受共同被告戊○○委託甲○○負責將該等查
    封之機器設備等動產移置至臺北縣新莊市○○路○段210號保
    管，該查封程序至此即告執行完畢，則共同被告戊○○、甲○○對於此情節，自知之甚稔，自難對此諉為不知，其後更
    不得再至上開樹林市廠房內執行渠等所未聲請假扣押、查封
    之相關動產或不動產等物，否則渠等如以假扣押程序未完成
    而於日後藉口入內進行相關不法情事，自當屬明知而故為違
    法行徑。4.又經原審向臺北縣政府消防局調取上開廠房於97
    年1月17日發生火災之相關所有資料及聲請文件，經該局以
    97年12月19日北消調字第0970044952號覆函暨所附火災原因
    調查報告書等件以觀，均無所謂許可進入上開已發生火災之
    廠房內之證明文件，自足認共同被告戊○○透過乙○○所交
    予甲○○用以向證人丁○○提出書面資料，自當僅有提存書
    及臺北縣政府消防局火災現場勘查完畢通知書各一份而已；
    觀之該提存書及臺北縣政府消防局火災現場勘查完畢通知書
    各一份，其內容僅是其先前聲請假扣押程序所提出擔保金及
    臺北縣政府消防局已完成火災原因調查鑑定，至於現場是否
    繼續保持完整，因涉及刑案而需向當地警察機關聲請一情，
    根本未有任何提及由臺北縣政府消防局許可所謂戊○○、甲○○或乙○○等人可進入上開火災現場廠房進行清理等事由
    。況且，甲○○於原審中既已陳稱：乙○○好像跟我說他們
    有跟地主聯絡了，所以叫我去拆，但有無談好我不知道等語
    ，然其卻向證人丁○○諉稱有跟地主談好等語，可認戊○○
    、甲○○及乙○○三人，早自先前共同參與之假扣押程序既
    已得知渠等所能假扣押之標的物本屬機器設備等動產，且又
    已查封該機器設備及移置保管而執行完畢，於此嗣後根本別
    無可再對上開廠房相關動產或不動產為主張之任何權利，竟
    仍推由甲○○持前揭所謂提存書及臺北縣政府消防局火災現
    場勘查完畢通知書各一份至警局，藉此一魚目混珠方式，向
    員警丁○○誆稱「已得地主、消防局同意，欲再進入上開廠
    房繼續進行所謂未完成之假扣押程序」，藉以欲再圖得更多
    不法所得，且無從提出力農公司同意進入處理之文件，或經
    警局核准清理火災許可文件，更益凸顯其三人各自辯解對己
    有利部分之辯詞相互矛盾、破綻百出，均難採信。5.況如戊○○、甲○○欲清理火災現場，儘可自行雇工清理，如有可
    賣之廢棄物，再載往出賣，又何需與丙○○事先簽訂買賣合
    約而處分其二人根本未曾擁有任何權利之上開廠房鐵架設備
    ？更遑論其二人前於查封上開廠房機器設備並移置保管後，
    該查封程序至此即告執行完畢，此後戊○○、甲○○對上開
    廠房相關動產或不動產根本毫無任何權利可言！且縱使上開
    廠房內相關動產或不動產等設備因火災而受有損害，然仍需
    由上開廠房及土地所有權人另行設法處理，亦與其二人根本
    無涉！證人丁○○於偵審中已證稱如前，甲○○復無法提出
    可前往現場清理之合法文件以供調查，再依甲○○指挀之監
    工孫立綱於偵查中供稱「我在監工，是甲○○雇用的，如果
    有警察來問的話，要給警察看資料」、「（既然是合法，為
    何警察會介入）應該是太吵的關係」等語，可見甲○○如有
    取得合法進入之許可或經地主同意，何須多此一舉，且該員
    警僅於假扣押執行時到場，對甲○○等人於3月13日、3月14
    日到場估價並拆除，並未事先在場，依辯護人主張待證事實
    ，核無再傳喚該員警作證必要等情明確，原確定判決於理由
    中已就上開證物資料詳予調查審酌且就被告辯解如何不可採
    等情詳細指駁（詳見原確定判決）。
  (二)聲請人所提假扣押查封筆錄其上已明白記載97年度執全字第
    69號案件之查封過程，所查封之物品亦已臚列於查封清單，
    並經到場之執達員、書記官於查封筆錄上簽名無誤，與原確
    定判決理由中之說明亦無相悖；而證人丁○○、乙○○亦均
    經法院傳喚到庭作證，且亦於判決中說明其證詞可採或不可
    採之理由，則證人丁○○、乙○○及上開查封筆錄既係於事
    實審法院判決前業已存在，並經法院調查斟酌，本於論理法
    則、經驗法則，於判決內詳予敘明何以不足為有利被告之認
    定，自非被捨棄不予採用而未敘明其捨棄理由之證據，因之
    ，本件聲請人所舉聲請再審之理由，核與上引法條所定無一
    相符，再審難認有理由，應予駁回。
據上論斷，應依刑事訴訟法第434條第1項，裁定如主文。
中    華    民    國    98    年    9     月    29    日
                  刑事第十一庭審判長法  官  張連財
                                    法  官  楊照男
                                    法  官  吳啟民
以上正本證明與原本無異。
不得抗告。
                                    書記官  鄒賢英
中    華    民    國    98    年    9     月    30    日


司法院資訊處製作；財團法人民間司法改革基金會備份。
